# 关于H股IPO申报文件中的审计报告

提问人：liaowenjia 时间：2013-03-09 15:31:32
背景：公司为国内公司，欲H股IPO，根据证监会 45 号公告申请发行H股时，其中一项要向证监会提交的材料是三年的财务报表和审计报告（我理解应该是PRC 准则的）。公司 2010 、 2011 为另外一个国内事务所法定审计， 2012 年年审和H股IPO聘用我所审计。假设要向证监会递交2010-2012年的PRC审计报告，我所要重新出具一份三年的PRC 审计报告么？还是只用出具 2012 年当年的？
如果 2010 、 2011 年的审定数同之前的国内所有差异呢？应该以何种方式出具会比较妥当？
另外一种思路：可否试2010-2012年的报告为一个专项报告，而不是法定审计，仅用于向证监会报送材料。
谢谢陈老师的指导。

回答人：chenyiwei
回复 liaowenjia 的帖子
我理解通常应出具 2010 － 2012 三年的审计报告，类似于为了A股IPO或者发债等目的而出具的三年审计报告，但其中的附注披露内容应可以适当简化。
鉴于贵所已经同时承接该公司 2012 年度法定审计，在执行审计的过程中可能对经过其他事务所审计的前期数据进行调整，因此建议重新出具三年并列的审计报告（同时对该三年的数据发表审计意见），当然为了限制自身责任，规避风险，可以采用三年专项审计报告的形式，约定仅供证监会审核到境外发行股份并上市的IPO申请之参考用途，不作他用。

提问人：liaowenjia 时间：2013-03-16 10:55:00
回复 chenyiwei 的帖子
谢谢陈老师的答复。这里要更正一下， 2012 年的法定审计报告仍由其他事务所出具。我们只出具三年的递交给证监会的报告。这里还有两个问题：
1 、如果对该三年的数据有所调整，专项报告中是否要披露？ 2 、除了报告中会说明其专门用途，该专项报告适用的审计准则和其他披露和普通年审报告应该没有什么不同吧。 3 、假设我们不另外出具 2010 － 2012 三年的审计报告了，公司是否可以将分别三年的法定审计报告递交证监会？即便很可能会和HKFRS的报告有差异？
谢谢！

回答人：chenyiwei
1 、我理解不用在专项报告中披露，如有必要可提交专项报告与各年度法定报表的差异专项说明； 2 、应该是； 3 、我理解也可以（但前提是本年度无重大前期差错更正），但可能要看证监会是否接受。